# 请教陈版，上市公司持股10%的公司是上市公司关联方？

提问人：ahczxl 时间：2016-10-20 17:00:43
请教陈版，上市公司持股10%的公司是上市公司关联方？

回答人：chenyiwei
从会计准则角度，上市公司的子公司、合营企业、联营企业是其关联方。 从证券监管角度考虑，上市公司的子公司是关联方，但合营企业和联营企业不作为关联方，除非有证据表明与上市公司有特殊关系，可能导致上市公司利益对其倾斜。

提问人：zhs7403 时间：2016-10-21 21:36:24
陈老师，非上市 36 规定，您的回答没问题。上市公司的子公司是关联方，但合营企业和联营企业不作为关联方这个证监会是否有文件？

回答人：chenyiwei
股票上市规则的规定：
10.1.3 具有以下情形之一的法人或其他组织，为上市公司的关联法人： （一）直接或者间接控制上市公司的法人或其他组织；
（二）由上述第（一）项直接或者间接控制的除上市公司及其控股子公司以外的法人或其他组织； （三）由第10.1.5条所列上市公司的关联自然人直接或者间接控制的，或者由关联自然人担任董事、高级管理人员的除上市公司及其控股子公司以外的法人或其他组织； （四）持有上市公司5%以上股份的法人或其他组织； （五）中国证监会、本所或者上市公司根据实质重于形式原则认定的其他与上市公司有特殊关系，可能导致上市公司利益对其倾斜的法人或其他组织。
10.1.4 上市公司与前条第（二）项所列法人受同一国有资产管理机构控制的，不因此而形成关联关系，但该法人的法定代表人、总经理或者半数以上的董事兼任上市公司董事、监事或者高级管理人员的除外。